臺灣臺中地方法院臺中簡易庭小額民事判決
110年度中小字第3579號
原      告  李幸靜  
被      告  尹志超  
上列當事人間請求損害賠償事件，經本院於民國110年10月26日
言詞辯論終結，判決如下：
    主    文
被告應給付原告新臺幣1,732元，及自民國110年10月19日起至清
償日止，按年息百分之五計算之利息。
原告其餘之訴駁回。
訴訟費用新臺幣1,000元，其中新臺幣250元由被告負擔，餘由原
告負擔。
本判決原告勝訴部分得假執行。
    事 實 及 理 由
壹、程序事項
一、原告起訴聲明請求被告給付新臺幣（下同）6,783元及自起
    訴狀繕本送達翌日起至清償日止，按年息百分之5計算之利
    息，嗣於民國110年10月26日言詞辯論期日當庭變更聲明為
    ：被告應給付原告5,083元，及自起訴狀繕本送達翌日起至
    清償日止，按年息百分之5計算之利息。核原告前開訴之聲
    明之變更，為訴之聲明之減縮，於法並無不合，依民事訴訟
    法第255條第1項第3款規定，應予准許。
二、本件被告未於言詞辯論期日到場，核無民事訴訟法第386 條
    各款所列情形，爰依原告之聲請，由其一造辯論而為判決。
貳、實體事項　　
一、原告主張：被告於110年6月19日下午12時13分許，駕駛車牌
    號碼000-0000號車輛，行經臺中市西區向上路華美街處時，
    不慎撞及由原告所有並駕駛之車牌號碼000-0000號自用小客
    車（下稱系爭車輛），造成系爭車輛受損，被告自應負損害
    賠償之責。又系爭車輛經送修復後，支出修復費用5,083元
    （工資1,100元、零件3,983元），爰依民法第184條第1項前
    段、第191 條之2提起本件訴訟等語。並聲明：被告應給付
    原告5,083元，及自起訴狀繕本送達翌日起至清償日止，按
    年息百分之5計算之利息。
二、被告未於言詞辯論期日到場，亦未提出書狀作何聲明或陳述
    。
三、得心證之理由
  ㈠原告主張被告於上開時地與系爭車輛發生碰撞，造成系爭車
    輛受損之事實，業據其提出與其所述相符之調解不成立證明
    書、估價單、結帳清單、道路交通事故現場圖、道路交通事
    故初步分析研判表、汽車行照、汽車駕照等件為證，經本院
    核閱屬實，被告已於相當時期受合法之通知，而於言詞辯論
    期日不到場，亦未提出任何準備書狀爭執，依民事訴訟法第
    436條之23、第436條第2項、第280條第3項準用第1 項之規
    定，視同自認，堪信原告主張之事實為真正。按汽車起駛前
    應顯示方向燈，注意前後左右有無障礙或車輛行人，並應讓
    行進中之車輛行人優先通行，道路交通安全規則第89條第1
    項第7款定有明文。查系爭事故之肇事原因，業經臺中市○○○
    ○○○○○○道路○○○○○○○○○○○○○○位○○○○○○○○○○○路○段000號前起
    步沿外側車道往忠明南路方向行駛時與直行於向上路一段外
    側車道之系爭車輛發生碰撞所生（見本院卷第23頁），足認
    本件損害之發生係因被告駕駛起駛時未注意其他車輛行進動
    線而貿然起步所致，應由被告負全部過失責任。
　㈡按因故意或過失，不法侵害他人之權利者，負損害賠償責任
    ；汽車、機車或其他非依軌道行駛之動力車輛，在使用中加
    損害於他人者，駕駛人應賠償因此所生之損害，民法第184
    條第1項前段、第191條之2前段分別定有明文。經查，被告
    駕車起駛時未注意其他車輛安全，致與系爭車輛發生碰撞而
    肇事，系爭車輛因而受損，堪認被告就本件事故之發生具有
    過失已如前述，被告自應依民法第184條第1項前段、第191
    條之2前段規定，負損害賠償責任。
  ㈢又按損害賠償，除法律另有規定或契約另有訂定外，應以填
    補債權人所受損害及所失利益為限；不法毀損他人之物者，
    被害人得請求賠償其物因毀損所減少之價額。民法第216條
    第1 項、第196條分別定有明文。而所謂請求賠償物被毀損
    所減少之價額，得以修理費用為估定標準，但以必要者為限
    ，例如修理材料以新品換舊品，應予折舊（最高法院77年度
    第9 次民事庭會議決議參照）。經查，系爭車輛之修理費用
    5,083元，包含工資1,100元、零件3,983元。其中零件部分
    因係以新品替換舊品，依上開說明，自應扣除折舊，至工資
    費用則無折舊問題。依行政院所頒「固定資產耐用年數表」
    及「固定資產折舊率表」規定，小客車之耐用年數為5 年，
    依定率遞減法每年折舊千分之369。且營利事業所得稅查核
    準則第95條第6項規定「固定資產提列折舊採用定率遞減法
    ，以1年為計算單位，其使用期間未滿1年者，按實際使用之
    月數相當於全年之比例計算之，不滿1月者，以月計」。查
    系爭車輛為106年7月出廠（見本院卷第37頁系爭車輛行車執
    照），參照民法第124條規定意旨，推定其出廠日期為106年
    7月15日，至110年6月19日本件事故發生為止，依前揭規定
    計算，系爭車輛計算折舊之使用期間為4年。準此，經扣除
    系爭車輛使用期間之折舊額後，原告得請求之零件費用為63
    2元（計算式詳附表），再加計工資1,100元，是以，本件系
    爭車輛之合理修繕金額合計1,732元（計算式：632＋1,100＝1
    ,732），原告得請求被告給付系爭車輛修理費用額自以此為
    限。
  ㈣再按給付有確定期限者，債務人自期限屆滿時起，負遲延責
    任；給付無確定期限者，債務人於債權人得請求給付時，經
    其催告而未為給付，自受催告時起，負遲延責任。其經債權
    人起訴而送達訴狀，或依督促程序送達支付命令，或為其他
    相類之行為者，與催告有同一之效力，民法第229條第1 項
    、第2 項分別定有明文。又按遲延之債務，以支付金錢為標
    的者，債權人得請求依法定利率計算之遲延利息。但約定利
    率較高者，仍從其約定利率；應付利息之債務，其利率未經
    約定，亦無法律可據者，週年利率為百分之5，民法第233條
    第1項、第203條亦分別明定。查原告對被告之侵權行為損害
    賠償債權，核屬無確定期限之給付，既經原告提起本件民事
    訴訟，且起訴狀繕本於110年10月18日合法送達被告（110年
    10月8日寄存送達，110年10月18日送達生效，送達證書見本
    院卷第31頁），則原告請求被告自起訴狀繕本送達被告之翌
    日即110年10月19日起至清償日止，按週年利率百分之5計算
    之遲延利息，核無不合，應予准許。
四、綜上所述，原告依上開規定，請求被告給付1,732元，及自1
    10年10月19日起至清償日止，按年息百分之5計算之利息，
    為有理由，應予准許。逾此部分之請求，則屬無據，應予駁
    回。
五、本件原告勝訴部分，係適用小額訴訟程序而為被告敗訴之判
    決，依民事訴訟法第436 條之20規定，應依職權宣告假執行
    行。
六、依民事訴訟法第436 條之19第1 項、第79條規定，本件訴訟
    費用額確定為1,000 元，應由兩造依其勝敗之比例分擔，命
    由被告負擔250元，餘由原告負擔。
中　　華　　民　　國　　110 　年　　11　　月　　16　　日
                     臺灣臺中地方法院臺中簡易庭
                                  法　官　張清洲
以上為正本係照原本作成。
如不服本判決，應於送達後20日內，向本院提出上訴狀並表明上
訴理由，如於本判決宣示後送達前提起上訴者，應於判決送達後
20日內補提上訴理由書（須附繕本）。如委任律師提起上訴者，
應一併繳納上訴審裁判費。
中　　華　　民　　國　　110 　年　　11　　月　　16　　日
                                  書記官  何惠文
附表
-----
折舊時間           金額
第1年折舊值        3,983×0.369=1,470
第1年折舊後價值    3,983-1,470=2,513
第2年折舊值        2,513×0.369=927
第2年折舊後價值    2,513-927=1,586
第3年折舊值        1,586×0.369=585
第3年折舊後價值    1,586-585=1,001
第4年折舊值        1,001×0.369=369
第4年折舊後價值    1,001-369=632